【裁判字號】    91,交上易,287
【裁判日期】    920122
【裁判案由】    過失傷害
【裁判全文】
臺灣高等法院高雄分院刑事判決                  九十一年度交上易字第二八七號
    上  訴  人  台灣高雄地方法院檢察署檢察官
    上  訴  人
    即  被  告  丙○○  男  三.
    被      告  乙○○  男  四.
    右  一  人
    選任辯護人  李衍志律師
右上訴人因被告過失傷害案件，不服臺灣高雄地方法院九十一年度交易字第四六四號
中華民國九十一年十月三十一日第一審判決（起訴案號：臺灣高雄地方法院檢察署九
十一年度調偵字第二八○號），提起上訴，本院判決如左：
      主  文
上訴駁回。
      事  實
一、乙○○考領有普通小型車駕駛執照，於民國（下同）九十年八月十九日上午十時
    五十分許，駕駛車牌號碼ＶＴ─八三七七號自用小客車，沿高雄縣美濃鎮○○里
    ○○道路由南往北方向行駛，途經清水里產業道路與清水街交叉路口時，原應注
    意車輛行駛時，駕駛人應注意車前狀況，並隨時採取必要之安全措施，及車輛行
    至無號誌之交岔路口，支線道車應暫停讓幹線道車先行。而依當時甲氣晴朗，柏
    油路面乾燥無缺陷，亦無其他障礙物，視距良好，且依其智識、能力亦無不能注
    意之情事，詎其竟疏未注意，貿然行經上開路口而與亦疏未注意車前狀況之考領
    有職業聯結車駕駛執照之丙○○所駕駛，後座搭載溫滿英、黃韻文，車牌號碼Ｖ
    Ｔ─○六五二號，沿清水街由西往東方向行駛之自用小客車發生衝撞，致丙○○
    因此受顳側挫傷併輕微腦震盪、左右肘關節及左膝擦挫傷之傷害，溫滿英因此受
    輕微腦震盪、左膝淤腫之傷害，黃韻文因此受頭枕下瘀血、輕微腦震盪之傷害，
    而乙○○亦因此受頭部外傷、腦震盪之傷害。乙○○、丙○○於肇事後，犯罪未
    被發覺前，即主動向據報前往現場處理且尚不知犯罪嫌疑人之高雄縣警察局旗山
    分局龍肚派出所警員宋國義坦承肇事，並接受本院裁判。
二、案經丙○○、溫滿英、黃韻文、乙○○分別訴由高雄縣警察局旗山分局移送臺灣
    高雄地方法院檢察署檢察官偵查起訴。
      理  由
一、訊據被告乙○○、上訴人即被告丙○○對於駕車肇事之行為供承不諱，惟均矢口
    否認有何過失犯行。然查，本件被告乙○○係駕駛小客車沿產業道路由南往北方
    向行駛，行經該產業道路與幹道清水街交叉路口時，該小客車左前翼子板與由被
    告丙○○所駕駛，沿幹道清水街由西往東方向行駛之小客車車頭擦撞而肇事，此
    有道路交通事故調查報告表一份附卷可稽，足徵被告乙○○係駕駛小客車沿支線
    道行駛而未讓幹線道車先行，被告丙○○係駕駛小客車疏未注意車前狀況而肇事
    。按車輛行駛時，駕駛人應注意車前狀況，並隨時採取必要之安全措施；車輛行
    至無號誌之交岔路口，支線道車應暫停讓幹線道車先行，道路交通安全規則第九
    十四條第三項、第一百零二條第一項第二款分別定有明文。被告乙○○、丙○○
    駕車自應注意上述道路交通安全規定，且依當時路狀，又無不能注意之情形，竟
    疏未注意而肇事，致被害人丙○○、溫滿英、黃韻文、乙○○等人受傷，被告乙
    ○○、丙○○均有過失，至為顯然。復且，本件車禍經台灣省高屏澎區車輛行車
    事故鑑定委員會鑑定意見結果亦認為，被告乙○○駕駛小客車支線未讓幹線道車
    先行為肇事主因；被告丙○○駕駛小客車未注意車前狀況為肇事次因，即亦同本
    院之認定，此有該會九十一年七月十七日高屏澎鑑字第九一一一二○號鑑定意見
    書一件附在原審法院卷可憑。而告訴人丙○○因此受顳側挫傷併輕微腦震盪、左
    右肘關節及左膝擦挫傷之傷害，告訴人溫滿英因此受輕微腦震盪、左膝淤腫之傷
    害，告訴人黃韻文因此受頭枕下瘀血、輕微腦震盪之傷害，告訴人乙○○亦因此
    受頭部外傷、腦震盪之傷害，此有診斷證明書四紙附卷可憑，是被告乙○○、丙
    ○○上開過失犯行與告訴人等之受傷間，具有相當因果關係。此外，復有照片六
    張在卷可按，事證明確，被告等之犯行，均堪認定。又本件事實已明，被告丙○
    ○聲請就本件車禍肇事責任再送覆議，核無必要，併予敘明。
二、核被告乙○○、丙○○二人所為，均係犯刑法第二百八十四條第一項前段之過失
    傷害罪。又被告乙○○一過失行為，致告訴人丙○○、溫滿英、黃韻文等三人之
    身體受傷，係一行為而觸犯數罪名之同種想像競合犯，應依刑法第五十五條規定
    ，以一罪論。再被告乙○○、丙○○二人於肇事後，犯罪未被發覺前，即主動向
    據報前往現場處理且尚不知犯罪嫌疑人之高雄縣警察局旗山分局龍肚派出所警員
    宋國義坦承肇事，業經被告乙○○、丙○○陳述在卷，並互為對方所不爭執，堪
  認為真，嗣並接受偵審裁判，合乎自首之要件，應依刑法第六十二條前段規定，
    減輕其刑。
三、原審因依刑法第二百八十四條第一項前段、第五十五條、第六十二條前段、第四
    十一條第一項，罰金罰鍰提高標準條例第一條前段、第二條之規定，並審酌被告
    乙○○駕駛小客車支線未讓幹線道車先行為肇事主因；被告丙○○駕駛小客車未
    注意車前狀況為肇事次因，分別造成告訴人等如上所述之傷害，及犯後均不否認
    肇事犯行，且多次洽談和解，因雙方金額及保險理賠有所差距致未能達成和解等
    一切情狀，量處被告丙○○拘役三十日，被告乙○○拘役四十日，並均諭知如易
    科罰金，均以三百元折算一日。認事用法，核無不合，量刑亦屬妥適。檢察官據
    被害人丙○○請求，對被告乙○○提起上訴，以原審關於乙○○部分量刑過輕，
    指摘原判決不當。被告丙○○上訴意旨，仍執前詞，否認犯罪，亦指摘原判決不
    當，均為無理由，均應予駁回。
四、被告丙○○經合法傳喚，無正當之理由不到庭，爰不待其陳述，逕行判決。
據上論結，應依刑事訴訟法第三百六十八條、第三百七十一條，判決如主文。
本案經檢察官王登榮到庭執行職務。
中      華      民      國      九十二    年      一    月    二十二  日
                              臺灣高等法院高雄分院刑事第九庭
                                  審判長法官  張明松
                                        法官  張盛喜
                                        法官  任森銓
右正本證明與原本無異。
不得上訴。
                                      書記官  施耀程
中    華    民    國     九十二     年       一       月    二十四      日
附錄本案論罪科刑法條全文：
中華民國刑法第二百八十四條
 (過失傷害罪)
因過失傷害人者，處六月以下有期徒刑、拘役或五百元以下罰金，致重傷
者，處一年以下有期徒刑、拘役或五百元以下罰金。
從事業務之人，因業務上之過失傷害人者，處一年以下有期徒刑、拘役或
一千元以下罰金，致重傷者，處三年以下有期徒刑、拘役或二千元以下罰
金。
                                                                        Ｆ


司法院資訊處製作；財團法人民間司法改革基金會備份。
